# 租赁准则衔接

提问人：wangyanru~ 时间：2022-02-12 21:30:17
陈老师，您好，新旧租赁准则衔接中，承租人使用权资产选择简化办法进行衔接：与租赁负债相等的金额，并根据预付租金进行必要调整，想请教一下，预付租金是否必须进行调整，可否直接选择使用权资产=租赁负债？

回答人：chenyiwei
预付租金需进行调整，否则原准则下累积下来的资产和负债在新准则下没有意义。

提问人：song2003921 时间：2022-02-15 10:32:08
请问陈老师@chenyiwei：
租赁准则应用指南关于新准则衔接有下面一段讲解（详见下文），没太看明白。如红色字体部分，采用 1 （ 2 ）的简化的追溯调整法，则需要调整当年期初留存收益等科目，但根据2 （ 2 ）②，如果租赁负债=使用权资产（假设没有预付租金调整事项），则不需要调整期初留存收益。
1 （ 2 ）与 2 （ 2 ）②是否矛盾？
谢谢陈老师！
———————————租赁准则应用指南——————————————————–
1.承租人可以选择的衔接会计处理
承租人应当选择下列方法之一对租赁进行衔接会计处理，并一致应用于其作为承租人的所有租赁:
1. 按照《企业会计准则第 28 号一计政策会计估计变更和差错更正》的规定采用追溯调整法处理。
2. 根据首次执行本准则的累积影响数，调整首次执行本准则当年年初留存收益及财务报表其他相关项目金额，不调整可比期间信息(以下简称“简化的追溯调整法”)。
2·简化的追溯调整法下具体衔接规定
(1)对于首次执行日前的融资租赁，承租人在首次执行日应当按照融资租入资产和应付融张租赁款的原账而价值，分别计量使用权资产和租赁负债。
(2)对于首次执行日前的经营租赁,承租人在首次执行日应当根据剩余租赁付款额按首次执行日承租人增录借款利率折现的现值计量租赁负债，并根据每项租赁选择按照下列两者之一计量使用权资产。
①假设自租赁期开始日即采用本准则的帐面价值(采用首次执行日的承租人增量借款利率作为折现率);
②与租赁负债相等的金额，并根据预付租金进行必要调整。

回答人：chenyiwei
两者并不矛盾。 1 （ 2 ）是大原则，即在简化追溯调整过程中，如有差额即直接调整首次执行日留存收益。
虽然 2 （ 2 ）②通常不影响首次执行日留存收益余额，但也不排除可能存在复杂案例下受影响的情况。基于准则正文和应用指南行文要求的严谨性，可以保留调整留存收益的规定（虽然预计很少用到）。并且也和 1 （ 2 ）的大原则不矛盾，